【裁判字號】    89,易,533
【裁判日期】    890316
【裁判案由】    就業服務法
【裁判全文】
臺灣臺北地方法院刑事判決                          八十九年度易字第五三三號
    公  訴  人  臺灣臺北地方法院檢察署檢察官
    被      告  甲○○
右列被告因違反就業服務法案件，經檢察官提起公訴（八十九年度偵字第六五三號）
，本院判決如左：
    主  文
甲○○無罪。
    理  由
一、公訴意旨略以：被告甲○○明知外國人未經許可，不得在本國工作，竟基於概括
    犯意，自八十八年五月間起，未經許可，以每小時薪資新臺幣（下同）二百五十
    元之代價，非法僱用他人即陳唯誠合法申請引進、聘僱，並於八十八年二月二日
    逃逸之菲律賓籍幫傭ＤＥＬＡＰＥＮＡＥＭＭＡＭ（下稱幫傭），於每週三、六
    下午三時至六時止，在臺北市○○○路四十五巷十二號二號甲○○家中，從事清
    潔等幫傭工作，迄於同年十二月十三日十三時五十五分許，為警循線查獲，因認
    被告涉有違反就業服務法罪嫌等語。
二、按犯罪事實應依證據認定之，無證據不得推定其犯罪事實，刑事訴訟法第一百五
    十四條定有明文。再按︰就業服務法第五十三條第三款規定之未經許可聘僱他人
    所申請聘僱之外國人，需有聘僱該外國人之行為，始足當之，如雙方並無聘僱關
    係，則不能遽論以同法第五十八條之違反同法五十三條第三款規定之罪。
三、公訴人認被告甲○○涉有違反就業服務法罪嫌，無非以證人即前開幫傭，於臺北
    市政府警察局大安分局警訊，及臺灣臺北地方法院檢察署檢察官偵查中，證述明
    確，參以前開幫傭對被告家庭狀況知之甚詳，且曾受被告饋贈，並與被告毫無宿
    怨等情，自無故意加以設詞誣陷之理，為其論據。惟訊之被告甲○○則堅決否認
    右揭犯行，辯稱︰該幫傭係伊婆婆鄰居之菲傭，小孩會去伊婆婆家，伊並贈與小
    孩不要之物，有給該幫傭電話，該幫傭到過伊家二次，是略知伊家中情況，又伊
    平日有全職工作，而八十八年五月至十月週三、週六下午三時至六時，均在工作
    或有活動，不可能回家僱用該幫傭等語。
四、經查︰（一）訊據被告甲○○，迭於臺北市政府警察局大安分局警訊、臺灣臺北
    地方法院檢察署檢察官偵訊及本院審理中，堅決否認有聘僱前開幫傭之犯行，辯
    稱：該幫傭係伊婆婆鄰居之菲傭，小孩會去伊婆婆家，伊並贈與小孩不要之物，
    有給該幫傭電話，該幫傭到過伊家二次，是略知伊家中情況，又伊平日有全職工
    作，而八十八年五月至十月週三、週六下午三時至六時，均在工作或不在家，不
    可能回家僱用該幫傭等語（見臺灣臺北地方法院檢察署八十九年偵字第六五三號
    偵查卷宗第三頁、第四頁、第十八頁、第十九頁）；（二）證人即前開幫傭，於
    臺北市政府警察局大安分局警訊中，供述受僱於被告之期間，係八十八年五月至
    十月間（見前揭偵查卷宗第五頁），其後於臺灣臺北地方法院檢察署檢察官偵訊
    中，則供述係同年五月至八月間（見前揭偵查卷宗第五十八頁），前後矛盾，倘
    該幫傭確於八十八年下旬受僱於被告數月，焉有在八十九年一月錯記受僱期間迄
    至何時之理，是該幫傭之證述，已屬可疑；（三）被告英文名字係余（Ｙｕ）或
    葛瑞斯（Ｇｒａｃｅ），業據被告供承在卷（見前揭偵查卷宗第三頁），並經證
    人即前開幫傭證述明確（見前揭偵查卷宗第六頁），而被告自八十五年二月二十
    六日起，迄八十九年三月七日，均擔任科見語文短期補習班外語推廣中心主任，
    有該補習班出具之八十九年三月七日在職證明、被告八十八年度各類所得扣繳暨
    免扣繳憑單各一紙，附於本院刑事卷宗可稽，而被告每週三、週六下午三時至六
    時或前後，復間有工作、活動或出國，此亦有上開補習班外派教學部會議紀錄四
    紙、信用卡顧客存根八紙、亞太銀行歷史帳單彙總查詢二紙、被告護照暨簽證影
    本一紙、照片三幀，附於前揭偵查卷宗第二十一頁至第二十五頁、第三十一頁、
    第三十六頁至第三十八頁、第四十頁、第四十三頁、第四十四頁及本院刑事卷宗
    可稽，是前開幫傭證述每週三、週六下午三時至六時，均由被告開門進入被告家
    中工作，工作期間被告均在屋內，工作後均由被告支付七百五十元云云（見前揭
    偵查卷宗第五十八頁、第五十九頁），不足採信；（四）前開幫傭雖知悉被告家
    位置、電話及成員，但僅能證明該幫傭與被告認識，或曾到過被告上開家中，不
    足以證明曾受僱於被告，是自難執該幫傭之證述，而推認被告犯行；此外，復查
    無其他積極證據，足資認定被告有何支付薪資聘僱該幫傭之犯行，是被告所辯，
    堪以採信，揆諸首揭說明，應為無罪判決之諭知。
據上論斷，應依刑事訴訟第三百零一條第一項，判決如主文。
本案經檢察官高怡修到庭執行職務。
中      華      民      國    八十九    年      三      月     十六     日
                                      臺灣臺北地方法院刑事第六庭
                                          法  官  黃程暉
右正本證明與原本無異。
如不服本判決，應於判決送達後十日內，向本院提出上訴狀。
                                          書記官  張華瓊
中      華      民      國    八十九    年      三      月   二十四     日


司法院資訊處製作；財團法人民間司法改革基金會備份。
